【裁判字號】    90,訴,321
【裁判日期】    900704
【裁判案由】    毒品危害防制條例
【裁判全文】
臺灣臺中地方法院刑事判決                            九十年度訴字第三二一號
    公  訴  人  臺灣臺中地方法院檢察署檢察官
    被      告  乙○○
    指定辯護人  本院公設辯護人丁○○
    被      告  丙○○
    選任辯護人  張居德
右被告因毒品危害防制條例案件，經檢察官提起公訴 (八十九年度偵字第八五０二號
），本院判決如左：
      主  文
乙○○共同販賣第一級毒品，累犯，處有期徒刑捌年，併科罰金新臺幣拾萬元，罰金
如易服勞役，以新臺幣玖佰元 (即銀元參佰元）折算壹日，褫奪公權陸年。
丙○○共同販賣第一級毒品，累犯，處有期徒刑拾參年，併科罰金新臺幣拾伍萬元，
罰金如易服勞役，以新臺幣玖佰元 (即銀元參佰元）折算壹日，褫奪公權捌年。
扣案之第一級毒品海洛因壹包淨重零點壹玖公克，沒收銷燬之。
      事  實
一、丙○○曾於民國 (下同）八十七年四月三日因肅清煙毒條例案件，經臺灣高等法
    院臺中分院判處有期徒刑九月確定，復於八十七年八月二十八日因竊盜等案件，
    經本院判處有期徒刑五月確定，於八十九年五月四日執行完畢，而乙○○曾於八
    十八年五月三十一日因毒品危害防制條例案件，經本院判處有期徒刑四月確定，
    於八十八年八月三十一日執行完畢，均不知悔改，二人於八十九年五月二十四日
    下午共乘丙○○之車號ＳＲ─三二０九號廂型車在臺中縣大里市行駛時 (當時由
    乙○○駕駛），乙○○接獲甲○○電話，甲○○在電話中表示欲購買第一級毒品
    海洛因，乙○○遂與丙○○基於共同販賣第一級毒品海洛因之犯意聯絡，由丙○○提供其車號ＳＲ─三二０九號小客車作為交通工具，並提供第一級毒品海洛因
    一包淨重０．一九公克 (市價約新臺幣一千元）供銷售，而乙○○則駕駛上開車
    輛及聯絡甲○○交易，嗣甲○○騎乘機車至臺中縣大里市○○路與乙○○、丙○○等人會面，甲○○向乙○○表示無現金可供購買第一級毒品海洛因，願以其家
    人所有之行動電話一具為質，並暫供乙○○使用，乙○○即持該行動電話以詢問
    丙○○是否同意，經丙○○表示同意後，乙○○即收受甲○○所交付之行動電話
    一具，轉交付與丙○○，並對甲○○表示請甲○○騎乘機車尾隨乙○○、丙○○
    所駕駛之上開廂型車，至臺中縣大里市大里工業區○○○路與工業五路口時，乙○○方將丙○○備置之第一級毒品海洛因一包淨重０．一九公克交付甲○○，經
    警於同日十七時許，在臺中縣大里市大里工業區○○○路與工業五路口查獲，並
    扣得甲○○買受之上開第一級毒品海洛因一包淨重０．一九公克。乙○○為警查
    獲後，於同日在警訊中供出其販賣與甲○○之第一級毒品海洛因之來源係來自丙○○，使丙○○販賣第一級毒品海洛因之犯行因而被查獲。
二、案經法務部調查局臺中市調查站移請臺灣臺中地方法院檢察署檢察官偵查起訴。
      理  由
一、訊據被告二人矢口否認右揭犯行，被告丙○○辯稱：「那天我是搭朋友的車從南
    投回來，載我到台中縣大里市羅馬汽車旅館，我在汽車旅館等，我打電話叫廖承
    祐開我的車來，因為那部車本來就借給廖承祐，廖承祐當時在他塗城路的家中，
    我要叫他載我回家，因為我要用車。」、「查獲當時我在車上睡覺，也不曉得有
    人拿手機給乙○○，因為我在睡覺。」、「我沒有賣海洛因給甲○○，手機是要
    借給我太太」云云，被告乙○○辯稱：「是被抓到之前二個多禮拜，甲○○跟他
    女朋友吵架，弄壞我的手機，他自己說要拿手機還我。」云云，經查：
１、甲○○於八十九年五月二十四日下午以電話聯絡被告乙○○，甲○○在電話中表
    示欲購買第一級毒品海洛因，嗣甲○○騎乘機車至臺中縣大里市某處與被告乙○○會面，甲○○向被告乙○○表示無現金可供購買第一級毒品海洛因，願以行動
    電話一具為質，並暫供被告乙○○使用，被告乙○○並受領甲○○所交付之行動
    電話一具，並對甲○○表示請甲○○騎乘機車尾隨被告乙○○所駕駛之上開廂型
    車，至臺中縣大里市大里工業區時，被告乙○○方將備置市價約新臺幣一千元之
    第一級毒品海洛因一包淨重０．一九公克交付甲○○，經警於八十九年五月二十
    四日十七時許，在臺中縣大里市大里工業區○○○路與工業五路口查獲等情，業
    據證人甲○○在警訊中及於九十年六月六日在本院訊問時證述在卷。
２、被告乙○○於九十年六月二十日在本院審理時供稱：「手機是甲○○交給我，由
    我交給丙○○，那時是我開車。」、「丙○○上車後甲○○又打一通電話給我，
    我跟丙○○說人家要拿手機給我。」、「 (問：甲○○有無騎機車尾隨你們的車
    子約二十分鐘？）有的，我們第一次碰面是在大里市○○路，交手機的地點是在
    大里工業區，因為當時甲○○第一次碰面交手機給我時，我說那不是我要的機型
    ，我不要，但他還是纏著我，不死心跟著我們的車子，叫我那一支手機先拿去用
    ，那時人很多，應是下班時間。」等語，被告丙○○於九十年六月二十日在本院
    審理時供稱：「我有跟乙○○借乙○○的手機，八十九年五月二十四日當天借的
    。」等語，被告丙○○於九十年二月二十一日在本院訊問時供稱：「 (問：案發
    當天與廖承祐在何處碰面？）那天我是搭朋友的車從南投回來，載我到台中縣大
    里市羅馬汽車旅館，我在汽車旅館等，我打電話叫廖承祐開我的車來，因為那部
    車本來就借給廖承祐，廖承祐當時在他塗城路的家中，我要叫他載我回家，因為
    我要用車。」等語，以被告二人上開供述，再對照證人甲○○上開證述，其中有
    關證人甲○○於八十九年五月二十四日下午，以電話聯絡被告乙○○，被告乙○○駕駛上開車輛搭載被告丙○○至臺中縣大里市○○路與甲○○會面，甲○○並
    交付手機一支，並暫供乙○○使用，被告乙○○則將手機交付被告丙○○，其間
    甲○○曾騎乘機車尾隨被告二人所乘車輛一段路程等情節，證人甲○○所證與被
    告二人所供，並無不符之處，當屬可信，應再加審究者，係甲○○交付行動電話
    與被告乙○○之原因及被告乙○○交付行動電話與被告丙○○之原因為何？
３、證人甲○○於九十年六月六日在本院訊問時供稱：「 (問：在電話中有無與乙○○談買的份量及價錢？沒有講，我在電話中是跟他說我手機先給他用，叫他先給
    我海洛因，其他的見面再說。)」、「 (問：有無向乙○○借過他的手機？)我沒
    有用過他的手機。」等語，依其證述意旨，甲○○應係向被告乙○○購買第一級
    毒品海洛因，而將行動電話交付被告乙○○為質，而甲○○於八十九年日十七時
    許，在臺中縣大里市大里工業區○○○路與工業五路口查獲，並自甲○○扣得之
    第一級毒品海洛因一包淨重０．一九公克，業據甲○○在警訊中在卷，復有扣案
    之上開第一級毒品海洛因及法務部調查局鑑驗通知書附卷可稽，其為警查獲時之
    情節與甲○○在本院訊問時所陳，並無不合。被告乙○○在本院訊問時於九十年
    五月十六日在本院訊問時就受領收機之原因雖供稱：「是被抓到之前二個多禮拜
    ，甲○○跟他女朋友吵架，弄壞我的手機，他自己說要拿手機還我。」等語，惟
    據被告乙○○於九十年五月十六日在本院訊問時所供：「 (問：八十九年五月二
    十四日當天或之前幾天有無主動打電話給甲○○？）沒有。」及其於九十年六月
    二十日在本院審理時供稱：「 (扣案之)0000000000 (號行動)電話是
    我的，．．．．而ＭＯＴＯＲＯＬＡ (Ｍ３０）行動電話是甲○○的，．．．．
    」等語以觀，被告乙○○仍有行動電話可供使用，且未主動要求甲○○賠償手機
    ，則甲○○應無主動聯絡乙○○並交付行動電話與乙○○之理，更不至於出現被
    告乙○○於九十年六月二十日在本院審理時所供：「 (甲○○有無騎機車尾隨你
    們的車子約二十分鐘？）有的，我們第一次碰面是在大里市○○路，交手機的地
    點是在大里工業區，因為當時甲○○第一次碰面交手機給我時，我說那不是我要
    的機型，我不要，但他還是纏著我，不死心跟著我們的車子，叫我那一支手機先
    拿去用，．．．．」之情形，被告乙○○上開所供其何以自甲○○收受行動電話
    之情節，有悖事理，洵無足取，證人甲○○所證其向被告乙○○贖買第一級毒品
    海洛因情節，並無不合事理之處，應屬可信。
４、被告乙○○在警訊中供稱：「．．．．丙○○看完手機後，即拿出一小包毒品交
    給我，再由我交給甲○○．．．  」等語，核與被告丙○○收受乙○○轉交之行
    動電話之情節相合，被告丙○○於九十年六月二十日在本院審理時雖供稱：「我
    有跟乙○○借乙○○的手機，八十九年五月二十四日當天借的。」云云，惟其本
    無借用行動電話之必要，此由被告丙○○於九十年六月二十日在本院審理時所供
    稱：「 (問：你自己本身有手機，為何還要向乙○○借手機？）自己是有手機，
    借 (自)乙○○ (的)手機，我也沒有使用。」等語可證，是被告丙○○在本院審
    理時所供向乙○○「借用」行動電話等語，顯難置信，嗣被告丙○○於同日在本
    院審理時雖改供稱：「借來給我太太使用。」等語，然此係庭訊中被告乙○○向
    被告丙○○對話稱：「要講好，這關係案情很重要」，且被告乙○○遲疑片刻後
    ，始為此供述，有本院審判筆錄為證，顯為經勾串後所為之供述，自不足採，被
    告乙○○在警訊中之上開供述，與事理相符，堪信屬實。至被告乙○○與甲○○
    聯絡會面之地點係臺中縣大里市○○路，嗣交付第一級毒品海洛因與甲○○之地
    點係在臺中縣大里市大里工業區工業三號與工業五路口，亦據被告乙○○在警訊
    中供明，核無不合，足認屬實，併此敘明。
５、甲○○向被告乙○○購買第一級毒品海洛因，並交付行動電話與被告乙○○為質
    ，而被告乙○○駕車搭載被告丙○○，將甲○○交付行動電話轉交付被告丙○○
    檢視後受領，並駕車至他處後，始由被告丙○○將第一級毒品海洛因交付被告乙○○再轉交付甲○○，已如前述，由以上情節，堪認被告二人有共同參與右揭販
    賣第一級毒品海洛因之行為。
    綜上所述，被告上開辯解顯係推諉卸責之詞，殊無足取。右揭犯行，事證明確，
    洵堪認定。
二、核被告二人所為，係犯毒品危害防制條例第四條第一項之販賣第一級毒品罪。被
    告對於犯罪之實施，有犯意聯絡及行為分擔，均為共同正犯。被告丙○○曾於八
    十七年四月三日因肅清煙毒條例案件，經臺灣高等法院臺中分院判處有期徒刑九
    月確定，復於八十七年八月二十八日因竊盜等案件，經本院判處有期徒刑五月確
    定，於八十九年五月四日執行完畢，而被告乙○○曾於八十八年五月三十一日因
    毒品危害防制條例案件，經本院判處有期徒刑四月確定，於八十八年八月三十一
    日執行完畢，有臺灣臺中地方法院檢察署被告刑案資料查註紀錄表一件附卷可憑
    ，其於五年內再犯有期徒刑以上之本罪，為累犯，因其所犯之上開罪名，其本刑
    為死刑或無期徒刑，依法不得加重其刑。被告乙○○在警訊中供出其販賣與甲○○之第一級毒品海洛因之來源係來自被告丙○○，使被告丙○○販賣第一級毒品
    海洛因之犯行因而被查獲，茲減輕刑。被告丙○○因一時失慮，非法販賣第一級
    毒品海洛因，所得非鉅，犯罪之情狀，衡情尚非全然不可憫恕，縱量處最低刑，
    猶嫌過重，茲依刑法第五十九條酌予減輕其刑。爰審酌被告二人犯罪之動機、智
    識程度為國中畢業、手段、所生危害及其犯後態度尚非良好等一切情狀，各量處
    如主文所示之刑，並就所科處罰金刑部分各依法諭知易服勞役之折算標準，以示
    懲儆。被告二人經宣告如主文所示之有期徒刑，且其右揭犯行，反社會性之程度
    甚高，其價值觀念已嚴重偏差，為免其以不正確之價值觀念參與公權之行使，容
    有剝奪其為公務員、公職候選人及行使選舉、罷免、創制、複決等權利資格之必
    要，爰依其犯罪之性質，併各予宣告褫奪公權如主文所示。
三、自甲○○處扣案之第一級毒品海洛因一包淨重０．一九公克，有法務部調查局鑑
    驗通知書附卷可稽，應依毒品危害防制條例第十八條第一項前段之規定，宣告沒
    收銷燬之。至自被告乙○○、丙○○處扣案之新臺幣五萬八千元、電子砰一個、
    遠傳電信公司易付卡一張、分裝袋一包、注射針筒一支、吸食器一個、0000
    000000號行動電話、糖粉二包、黑色置物袋一個，被告二人供稱並未以之
    供販賣第一級毒品海洛因犯罪所用，本院復查無其他積極證據，足以證明被告二
    人有供作販賣第一級毒品海洛因犯罪之用，至扣案之ＭＯＴＯＲＯＬＡ (Ｍ３０
    ）行動電話係甲○○之家人所有，業據證人甲○○陳明在卷，並據被告廖承承佑
    供承明確，故均不併為沒收之諭知。
四、據上論斷，應依刑事訴訟法第二百九十九條第一項前段、毒品危害防制條例第四
    條第一項、第十七條、第十八條第一項前段、刑法第二十八條、第四十七條、第
    五十九條、第四十二條第二項、第三十七條第二項、第三項、罰金罰鍰提高標準
    條例第二條，判決如主文。
中      華      民      國      九十      年      七    月      四      日
                                臺灣臺中地方法院刑事第二庭
                                    法  官  羅  永  安
右正本證明與原本無異。
如不服本判決，應於送達後十日內向本院提出上訴狀（須附繕本），上訴於臺灣高等
法院臺中分院。
                                    書記官
中      華      民      國      九十      年      七    月      六      日
附錄本案論罪科刑實體法條文
毒品危害防制條例第四條第一項
製造、運輸、販賣第一級毒品者，處死刑或無期徒刑，處無期徒刑者，得併科新台幣
一千萬元以下罰金。


司法院資訊處製作；財團法人民間司法改革基金會備份。
